臺灣嘉義地方法院刑事判決　　　　　　　　　　　　　　　九十年度訴字第五七號
　　公　訴　人　臺灣嘉義地方法院檢察署檢察官
　　被　　　告　甲○○
右列被告因違反毒品危害防制條例案件，經檢察官提起公訴（八十九年度偵字第六九
四二號），本院判決如左：
    主  文
甲○○連續販賣第二級毒品，處有期徒刑柒年肆月。販賣毒品所得新臺幣壹萬元沒收
之，如全部或一部不能沒收時，以其財產抵償之。
    事  實
一、甲○○有多次毒品前科，素行非佳，緣乙○○之女友丙○○受乙○○之託，分別
    於民國八十八年五月十八日晚上十時三十分許及同年月五月二十三日上午十時四
    十四分許，以其0000000000號行動電話撥打甲○○00000000
    00號行動電話與甲○○接洽購買安非他命事宜，而甲○○竟意圖營利，基於販
    賣第二級毒品安非他命之概括犯意，連續在約定之台北市○○街某巷口附近，各
    販賣金額新臺幣（下同）五千元，而數量不詳之第二級毒品安非他命予丙○○一
    次，迨因以丙○○名義申請使用之0000000000號行動電話於八十八年
    五月十一日迄同年六月九日止由台灣台北地方法院檢察署核准發通訊監察書進行
    監聽，經警取回通訊監察資料後發現上開對話，遂於八十八年十月五日下午四時
    許，持檢察官簽發之搜索票至乙○○、丙○○位於台北市大同區○○○路○段二
    ００巷十五號二樓同居處搜索查獲，並循線查獲上情。
二、案經台北市政府警察局刑警大隊報請台灣士林地方法院檢察署呈請台灣高等法院
    檢察署核轉台灣嘉義地方法院檢察署檢察官偵查起訴。
    理  由
一、訊據被告甲○○固坦承其於八十八年五月十八日晚上十時四十四分許、同日晚上
    十一時六分許及同年月二十三日凌晨零時十三分許，曾與證人丙○○（綽號小親
    ，行動電話號碼0000000000號）電話聯絡而為與卷附通訊監察譯文之
    通話內容，之事實，惟矢口否認有何連續販賣第二級安非他命之犯行，並辯稱：
    八十八年五月十八日晚上十時四十四分、同日晚上十一時六分與證人丙○○之通
    話，係因證人乙○○（綽號小國）前與其一同合買非他命，欠其五千元，證人陳
    揚州託女友丙○○還其五千元；至於八十八年五月二十三日與證人丙○○之通話
    ，係要找證人丙○○一起合買安非他命，商議要共同出多少錢，其至巷口要找證
    人丙○○拿錢，但未拿到，所以該次未與證人丙○○一同購買云云（見本院卷第
    一０七至一０八號）。惟查：
  （一）被告於八十八年五月十八日晚上十時四十四分許起至同日晚上十一時六分止
        ，在右揭地點販賣數量不詳之五千元安非他命予證人丙○○之事實，業據證
        人丙○○於偵查中供稱：（問：有無跟「阿俊」買賣毒品？）沒有。（告以
        監聽譯文要旨後）改稱我有跟他買安非他命給我男朋友（即乙○○）吸食等
        語（見台灣士林地方法院檢察署八十八年度偵字第一０二五二號第七二頁）
        ；於另案審理時亦供稱：其確於八十八年五月十八日晚上十時許受證人乙○○委託向被告購買安非他命，五千元係證人乙○○所提供等語（見台灣士林
        地方法院九十一年訴緝字第一六號影印卷第一八頁、第三六至三七頁），並
        有台灣台北地方法院檢察署八十八年度聲監字第六二０號通訊監察卷譯文表
        在卷可稽（見該案卷第四一四三－三－二譯文表），且證人丙○○為上開供
        述，將致其本身觸犯幫助施用毒品之刑責，衡情應無甘冒刑責而誣陷被告之
    理，況此部分之事實，亦經台灣士林地方法院九十一年訴緝字第一六號判決
        所是認，證人丙○○亦因此為該院判處有期徒刑三月，有該判決書影本一份
        在卷足憑（見台灣士林地方法院九十一年度訴緝字第一六號第二三至二五頁
        ），是被告此部分犯行應足認定。
  （二）被告於八十八年五月二十三日凌晨零時十三分在右揭地點販賣數量不詳之五
        千元安非他命予證人丙○○之事實，證人丙○○雖僅於偵查中泛稱：我有跟
        他買安非他命給我男朋友吸等語（見台灣士林地方法院檢察署八十八年度偵
        字第一０二五二號第七二頁），並未明確說明相關之細節，而本院雖多次傳
        拘證人丙○○到庭作證確認未獲，然在八十八年五月二十三日零時十三分，
        證人丙○○先撥打電話給被告，通話內容為（Ａ：表示證人丙○○，行動電
        話0000000000號；Ｂ：表示被告，行動電話000000000
        0號）「Ａ：你阿俊嗎？我是小親」、「Ｂ：嗯」、「Ａ：妳方便嗎？」、
        「Ｂ：怎樣」、「Ａ：我想向你拿」、「Ｂ：妳誰」、「Ａ：小親」、「Ｂ
        ：哦，妳要幾用」、「Ａ：你那邊一次要拿多（少）才可以」、「Ｂ：看妳
        要多少」、「Ａ：多少都可以是嗎？」、「Ｂ：可以啊」「Ａ：那我拿伍仟
        好了」、「Ｂ：伍仟，好啊」、「Ａ：在那」、「Ｂ：妳在那」、「Ａ：我
        在小仔他家」、「Ｂ：（我去到那在（再）打給你」「Ａ：我等你」；後於
        同日凌晨零時三十七分許，被告撥打電話予證人丙○○，通話內容為「Ｂ：
        我到你們巷子口」、「Ａ：好」，此有台灣台北地方法院檢察署八十八年度
        聲監字第六二０號通訊監察卷譯文表在卷可稽（見該案卷第四一四三－五－
        一譯文表），由上開通信監察譯文內容觀之，證人丙○○先以行動電話與被
        告聯絡購買五千元毒品，而後由被告將之送交證人丙○○。雖被告辯稱此係
        二人欲合買，然由通話之內容觀之，應係證人丙○○欲向被告購買毒品，無
        隻字片語提及二人合買，因此，被告所辯顯不足採。
  （三）復按目前社會上販賣毒品安非他命犯罪之型態不一，有所謂「大盤」、「中
        盤」或「小盤」販賣者，亦有吸食者彼此之間偶而互供有無之零星交易者，
        在屬前者之情形（即大中小盤），經深入查證，如機會掌握得宜，或許可查
        獲與販賣毒品海洛因有關之販賣工具（諸如電子秤、帳冊、分裝袋等物）或
        多數知情或購買者等證人之證詞，以作為法院判決認定之依據，然在後者之
        情形（即吸食者之間偶發性零星交易），因該種零星交易犯罪行為，在性質
        上本無須使用任何販賣工具，亦無須記載帳冊，且其交易時間短暫（僅須數
        秒之時間），交易方法簡單隱密（在不易為人注意之場所一手交錢，一手交
        貨），交易對象單純（買方僅一人），交易時未必有他人在場知悉其事，亦
        無所謂犯罪之被害人，在被告堅不承認其犯行之情況下，若非警方事先獲知
        情報而埋伏於交易現場當場查獲，否則，往往僅能在事後依據購買者之供出
        來源作為認定事實之主要依據，法院縱再作深入之調查，基於該種犯罪之性
        質所侷限，亦無從查得其他直接明顯之關連性物證以為補強佐證，其有效之
        調查途徑在客觀上顯然已告窮盡，此時，法院固不應僅憑購買者片面之指證
        ，不查明是否與事實相符即遽而認定被告之販賣毒品安非他命犯行，然法院
        亦不應執著於未能查得其他「直接物證」，而對購買者所為對被告不利之明
        確指證，全然不採，而遽為被告無罪之諭知。本件被告涉嫌販賣販賣毒品安
        非他命予證人丙○○之犯罪型態即屬此類吸毒者間偶發性零星交易之標準型
        態，揆諸前開說明，本件被告販賣安非他命之犯行，雖無任何如磅秤、夾鏈
        袋或大量之安非他命等其他直接物證扣案，以資參證，惟本院由證人丙○○
        之證言與通訊監察譯文之內容參互觀之，認被告所辯顯難採信，又本件因被
        告全然否認有將安非他命出售予證人丙○○之情事，本院自無法查得被告購
        買安非他命後，轉賣出售圖利之金額，然本院由證人丙○○上開證言觀之，
        被告應係連續出售五千元之安非他命予證人丙○○二次，所得之款項應為一
        萬元。
  （五）綜上所述，被告所辯無非卸責之詞，不足採信。本件事證明確，被告犯行洵
        堪認定。
二、核被告所為係犯毒品危害防制條例第四條第二項之販賣第二級毒品罪毒品罪。被
    告持有毒品之低度行為，已為其販賣毒品之高度行為所吸收，不另論罪。又被告
    先後多次販賣安非他命既遂之犯行，時間緊接，犯罪構成要件相同，顯係基於概
    括犯意而為之，為連續犯，以一罪論，除法定本刑為無期徒刑部分，不得加重，
    應依法加重其刑。爰審酌被告有多次毒品前科，甫於九十一年一月一日執行完畢
    出監，有台灣高等法院被告全國前案紀錄表一份在卷可查，素行不佳，犯罪之動
    機、目的、方法、所生危害、及其犯後未見悔意之態度等一切情狀，量處如主文
    所示之刑，以資懲儆。又被告販賣安非他命予證人丙○○之所得共計一萬元，併
    依法宣告沒收之，如全部或一部不能沒收時，以其財產抵償之。
三、公訴意旨另以：被告甲○○於八十八年五月至七月間以0000000000號
    行動電話為工具，在台北市○○○路與環河北路之九號水門前，連續販賣第二級
    毒品安非他命予乙○○七至八次，另涉有販賣第二級毒品安非他命之犯行云云。
    惟按犯罪事實應依證據認定之，無證據不得推定其犯罪事實；不能證明被告犯罪
    者，應諭知無罪之判決，刑事訴訟法第一百五十四條、第三百零一條第一項分別
    定有明文。又按犯施用毒品之罪，供出毒品來源，因而破獲者，得減輕其刑，毒
    品危害防制條例第十七條定有明文，施用毒品者之該項供述，固非絕無證據能力
    ，但為防範其作利己損人之不實供述，自須擔保該項供述之真實性，始得作為判
    斷之依據，故事實審法院必須調查其他證據，以資審認，必至因其他證據之證明
    力已可確信該項供述為真實而無合理之懷疑時，始得據為對他人不利之認定，最
    高法院八十九年度台上字第三六一八號判決著有明文。再按認定不利於被告之事
    實，須依積極證據，苟積極證據不足為不利於被告事實之認定時，即應為有利於
    被告之認定，更不必有何有利之證據；認定犯罪事實所憑之證據，雖不以直接證
    據為限，間接證據亦包括在內，然而無論直接或間接證據，其為訴訟上之證明，
    須於通常一般之人均不致有所懷疑，而得確信為真實之程度者，始得據為有罪之
    認定，倘其證明尚未達於此一程度，而有合理性懷疑存在時，即不得遽為被告犯
    罪之認定（最高法院三十年上字第八一六號、七十六年台上字第四九八六號判例
    意旨參照），故刑事訴訟之被告基於刑事訴訟法第一百五十四條所揭證據裁判主
    義之精神，對於不利於己之事證，若已提出合乎生活經驗上之質疑，除非另有足
    可補強起訴事實之積極證據，否則，法院即應本於罪疑唯輕之法則，而為有利被
    告之認定。本件公訴人認被告於前揭時、地販賣安非他命多次予乙○○，無非係
    以證人乙○○另案於警訊時之供述與通信監察譯文為依據。訊據被告矢口否認有
    何販賣第二級毒品安非他命予證人乙○○之犯行，並辯稱：證人乙○○係為卸免
    其販賣毒品之刑責，因此才會供述向其購買毒品等語。經查，被告係因證人楊右
    坤、杜孟杰、張人峰為警查獲涉及施用安非他命案件，因其等三人均供稱毒品購
    自證人乙○○，員警始前去證人乙○○、丙○○前開同居處所搜索查獲，證人乙○○為警查獲後，始供出毒品來自被告。而證人乙○○經本院多次傳、拘到庭作
    證以確認其證述被告販賣安非他命之事實均未獲，惟其以被告身分於偵、審中接
    受訊問時，初於警訊時供稱：係其帶同證人楊右坤、杜孟杰、張人峰至台北市○○○路、環河北路之久號水門堤防外，向綽號「阿俊」（即被告）購買安非他命
    ，每人只有二、三次云云（見台灣士林地方法院檢察署八十八年度偵字第一０二
    五二號偵查卷第一二頁）；嗣後於偵查中先供稱：其僅分別介紹楊右坤等三人向
    被告購買安非他命，有時他們叫我幫他們買，有時帶他們去找被告云云（同上偵
    查卷第五九至六０頁）；後又供稱：「（問：是否與他們一起買過安非他命？）
    是杜孟杰打電話拜託我，我沒有在販賣，也沒有安非他命，後來我找甲○○，我
    在柯說的地點等他，大概是在延平北路二段附近，他就把安非他命給我：：：」
    、「（問：你是否有拿安非他命給杜孟杰、張人峰及楊右坤？）我們是一起出錢
    買。（有無一起去拿貨？）有幾次杜孟杰與張人峰有跟我去。（他們都出多少錢
    ？）我們都平分。」；之後證人乙○○於另案審理時則又供稱：其係與張人峰、
    楊右坤一起向被告購買毒品，其有幫張人峰、楊右坤買過，係一起出錢買的，其
    未賺利益云云（見台灣士林地方法院九十一年訴緝字第一九號卷第六五頁），足
    見證人乙○○所證述之情節，前後不一，且差距甚大。其次，證人楊右坤、杜孟
    杰及張人峰三人於警訊時（均以被告身分接受訊問）均僅供稱安非他命係向證人
    乙○○（綽號小國）所購，並未提及一同向被告購買安非他命之事（同上偵查卷
    第一五至二三頁），且證人張人峰於偵查中證稱：其認識證人乙○○，不認識甲○○向乙○○購買毒品時，並無他人在場，乙○○未曾帶其向被告購買毒品等語
    、證人楊右坤證稱：乙○○並未帶其向他人購買安非他命，其不認識被告，亦未
    見過等語、證人杜孟杰證稱：曾向乙○○購買安非他命，不曾向被告、丙○○購
    買等語（同上偵查卷第七八、第八０至八二頁），亦均與乙○○前開於偵、審中
    所供述之情形有違，亦無法佐證被告確有公訴人所指之連續販賣安非他命予乙○○之犯行。參以公訴人係依證人乙○○前開警訊時所為之供述而認定被告連續販
    賣安非他命予證人乙○○之犯行，然證人乙○○當時係因販賣毒品之重罪接受員
    警訊問，為卸其刑責或為邀獲減輕其刑之寬典，其供詞不免避重就輕，實難遽信
    。況其證言前後矛盾不一，且與相關證人楊右坤、張人峰、杜孟杰之供述有違，
    自難採為認定犯罪事實之證據。至公訴人雖另以被告與證人乙○○通信監察譯文
    （八十八年五月二十一日凌晨一時五十三分許、同年月二十四日下午四時三十七
    分許）而認定被告販賣安非他命予乙○○，惟其中八十八年五月二十一日凌晨一
    時五十三分許之通話內容係證人乙○○抱怨由被告處所取得之東西（毒品）很差
    ，然該次係被告撥打電話詢問證人乙○○是否還有安非他命，並非乙○○致電被
    告詢問購買安非他命之事宜；至二人八十八年五月二十四日下午四時三十七分許
    之通話內容，雖可看出被告曾向乙○○提及可先代調安非他命，並論及價金可數
    日後交付等情，然乙○○並未應允，而答以聯絡好後再通知被告，因此，該通信
    監察譯文亦無法直接證明被告確有販賣安非他命之犯行，此有台灣台北地方法院
    檢察署八十八年度聲監字第六二０號通訊監察卷譯文表在卷可稽（見該案卷第四
    一四三－四－四、第0000－0－00譯文表），綜上，本件公訴人據以認定
    被告販賣安非他命予乙○○犯行之證據，其中證人乙○○於偵、審中警訊中之供
    述前後不一，差距甚大，尚難遽信；而公訴人另以之為證據之通信監察譯文又均
    無法直接證明或佐證被告確有公訴人所指之販賣安非他命予證人乙○○之犯行，
    而由其他卷附之間接證據，亦不足以推論被告確有於公訴人所指之時、地販賣第
    二級毒品安非他命予證人乙○○七至八次之犯行達一般人可確信之程度。此外，
    復查無其他積極證據足資認定被告確有公訴人所指之此部分犯行，揆諸前開說明
    ，就此部分本應對被告為無罪之諭知，然此部分如成立犯罪，與被告前揭論罪科
    刑之販賣第二級毒品罪有連續犯之裁判上一罪關係，爰不另為無罪之諭知。
據上論斷，應依刑事訴訟法第二百九十九條第一項前段，毒品危害防制條例第四條第
二項、第十九條第一項，刑法第十一條前段、第五十六條、第三十八條第一項第二款
，判決如主文。
本案經檢察官李文和到庭執行職務。
中      華      民      國    九十一    年     十二     月     十二     日
                             臺灣嘉義地方法院刑事第二庭
                                 法  官  林  坤  志
右正本證明與原本無異。
如不服本判決，應於判決送達後十日內向本院提出上訴狀( 應附繕本 )。
中      華      民      國    九十一     年      十二    月     十二    日
                                 書記官  李  子  英
附錄本判決論罪科刑法條：
毒品危害防制條例第四條第二項
製造、運輸、販賣第二級毒品者，處無期徒刑或七年以上有期徒刑，得併科新臺幣七
百萬元以下罰金。
